最高法院刑事判決　　　　　　一○○年度台上字第一三五三號
上　訴　人　黃○○
上列上訴人因妨害風化案件，不服台灣高等法院高雄分院中華民
國九十九年十二月二十九日第二審判決（九十九年度上訴字第一
七一０號，起訴案號：台灣高雄地方法院檢察署九十八年度偵字
第三五五四五號），提起上訴，本院判決如下：
    主  文
上訴駁回。
    理  由
按刑事訴訟法第三百七十七條規定，上訴於第三審法院，非以判
決違背法令為理由，不得為之。是提起第三審上訴，應以原判決
違背法令為理由，係屬法定要件。如果上訴理由書狀並未依據卷
內訴訟資料，具體指摘原判決不適用何種法則或如何適用不當，
或所指摘原判決違法情事，顯與法律規定得為第三審上訴理由之
違法情形，不相適合時，均應認其上訴為違背法律上之程式，予
以駁回。本件原判決撤銷第一審無罪之判決，改論處上訴人黃○
○共同犯圖利容留性交罪刑。已詳敘認定犯罪事實之依據及憑以
認定之理由。從形式上觀察，原判決並無任何違背法令之處。而
證據之取捨及事實之認定，為事實審法院之職權，茍其判斷無違
經驗法則或論理法則，即不能任意指為違法。原判決依憑證人李
○○、董○○於警詢、偵查，及證人黃○○、黃○彰、李○○於
第一審時之證詞，卷附李○○、董○○於被查獲當日指認上訴人
口卡、及警用電腦螢幕上顯示之上訴人歷史檔案相片、電腦列出
之上訴人相片，以及上訴人對指認程序無意見之陳述等證據資料
，參酌卷內其他證據調查之結果，綜合研判，以上訴人與應召站
之不詳成年經紀人及載運董芸璉從事本件性交易之不詳成年司機
間，就本件媒介、容留以營利犯行，有犯意聯絡及行為分擔，為
共同正犯。並認上訴人確有共同犯圖利容留性交之犯行，已詳敘
其取捨證據及認定事實之心證理由，並就李承洲於第一審之證詞
，距案發當時逾半年，其記憶模糊與常情無違，而上訴人否認犯
罪之辯解，董芸璉於第一審改陳之詞，如何均不可信，依據卷內
資料予以指駁及說明，所為論斷無違經驗法則及論理法則，亦無
所指理由不備、矛盾或不適用法則之違法情形存在。又原判決並
未以檢查紀錄表為上訴人不利之證據，縱未加以說明，亦因不影
響判決本旨，而不得指為違法。且李○○、董○○於第一審均經
具結詰問，原判決並說明其二人於警詢、偵查之陳述具有證據能
力之理由，所為論述於法並無不合，亦無上訴意旨所陳之剝奪上
訴人反對詰問權之情形。另原審之準備與審理期日均踐行告知上
訴人所犯刑法第二百三十一條第一項意圖使女子與他人為性交之
行為而容留、媒介以營利罪罪名，有筆錄在卷可查，上訴意旨就
此指摘，核與卷證資料不符。上訴意旨未依據卷證資料，具體指
摘原判決如何違背法令，置原判決之論敘於不顧，徒對原審自由
裁量之職權行使，任意指摘，難謂已符合首揭法定上訴要件。其
上訴違背法律上之程式，應予駁回。
據上論結，應依刑事訴訟法第三百九十五條前段，判決如主文。
中    華    民    國  一○○  年    三    月  二十四  日
                      最高法院刑事第十二庭
                          審判長法官  陳  世  淙  
                                法官  陳  東  誥  
                                法官  何  菁  莪  
                                法官  許  錦  印  
                                法官  施  俊  堯  
本件正本證明與原本無異
                                      書  記  官  
中    華    民    國  一○○  年    三    月  二十八  日
                                                      v